# 请教陈版合并报表丧失控制权的相关处理

提问人：lh_2311 时间：2016-12-27 17:38:25
陈版您好！甲公司在 20 4 年 12 月以 1200 万元的价格，收购了非上市公司 40% 的股份，由于 A 公司股权比例较为分散，甲公司通过董事会基本实现了对 A 公司的控制（董事会成员 7 人中，甲有 4 人，公司总经理、董事长等都由甲方委派人员担任），甲公司从 20 5 年 1 月 1日开始将A纳入了合并范围。20*6年 8 月底，A公司临时股东会对董事会进行改选导致甲公司失去了对A董事会的控制，但仍然对A公司有重大影响。 请教陈版： 问题 1 、甲公司在丧失控制权的情况下，合并报表层面对于40%股权的公允价值如何确定？若无可靠的公允价值参考，可以按照单体层面依据权益法追溯调整的账面价值吗？ 问题 2 、合并层面若剩余股权公允价值与个别报表层面依据权益法追溯调整后的账面价值不一致，后续报告期间合并报表层40%股权的权益法计算的损益调整金额与个别报表层面的确认的损益调整金额是一致的不？ 还请陈版给予指导。多谢！

回答人：chenyiwei
1 、建议对该部分 40 ％股权的公允价值按收益法或市场法等方法估值，不建议直接用权益法调整后的账面价值。 2 、虽然后续个别报表和合并报表层面对该 40 ％股权均按权益法核算，但权益法核算的成本基础和损益调整基础不同，因此每期确认的投资收益和期末长期股权投资账面价值也会有差异。

提问人：lh_2311 时间：2016-12-28 09:33:56
陈版，若按照收益法对剩余股权进行估值，那后续权益法是如何计量呢？是要将权益法估值的可辨认净资产进行分别确认，然后每期计算应确认的损益调整金额吗? 还请陈版具体解释一下吧，多谢！

回答人：chenyiwei
除了按收益法对剩余股权整体估值外，还需要以资产基础法对所涉及的单项可辨认资产进行估值以确定这些可辨认资产在丧失控制权之日的公允价值。后续合并报表层面权益法核算中以该处置日公允价值为基础调整折旧摊销等。